# 求教陈版，关于 PPP项目金融资产模式的测算

提问人：jianfei1302 时间：2022-01-04 09:40:47
求教陈版，关于PPP项目金融资产模式的测算
业务背景：
A公司准备IPO，A公司存在一个PPP项目。
合同内容：
2017 年开始建设， 12 月建设完成，运维2018-2029年。
合同约定建设期投入 2500 万，运维期每年 800 万，在2022-2026年需要更换设备，根据内涵利率8%测算，政府方每年支付 1300 万。
根据以上信息，确定模型如下：
2019 年财政厅对该项目进行审核，对建设期审减 1200 万，认定只有 1300 万，对该审减事项认定为重大错报调整，调减 2017 年收入 1200 万，调减的应收账款在 12 年进行分摊，且截至目前与甲方每月的结算金额还是按照 1300 万进行结算，更正后的模型如下：
问题：
1 、审减的 1200 万，在运维期 12 年进行分摊是否合适？是否有其他方式进行分摊？
2 、对建设期审减了 1200 万，是否需要对2022-2026年需要更换设备的金额进行调整？如果进行调整，如何调整比较合适？目前无法估计调整的金额3 、合同约定内涵利率为8%，根据新的模型测算，内涵利率为17.45%，实际中该选取哪个利率进行核算？如果按照合同约定的利率，那么差额是反应在融资成本中吗？还是调整应收账款？

回答人：chenyiwei
1 、审减的 1200 万应该是针对项目建设成本的，即建造合同收入，应追溯重述前期的建造合同收入。
2 、建议了解政府方审减的原因，以及为何在审减的情况下仍按原合同约定的 1300 万元支付每年款项（例如是否原先可用性服务费高估而后续运维支出补偿款偏低），考虑是否有必要调整IRR和后续每年的运维收入；并结合此次审减的原因，再次谨慎考虑后续设备重置这一单项履约义务的单独售价。
3 、如果按17.45%，明显是偏高及不合理的。建议考虑是否表明原定的后续运维服务费明显偏低，或者有无其他原因。总之对基础设施建造、运维、更新等履约义务各自的单独售价合理性建议重新测算。